

#### CONTATTI

- Castelfranco Veneto, TV
- francesca.franz.33@gmail.com
- in <u>Profilo LinkedIn</u>
- <u>Portfolio</u>

#### COMPETENZE LINGUISTICHE

- •••• Italiano (Madrelingua)
- •••• Inglese (C2)
- •••• Francese (C1)
- ••• Giapponese (N2)

#### COMPETENZE

- •••• Office, iWork, G-Suite
- ●●●● Figma, Miro, VSCode, Github, Illustrator, Photoshop, InDesign
- •••• Windows, MacOS, Linux
- •••• HTML5, CSS
- •••• Social Media (Facebook, Instagram, LinkedIn)

## CERTIFICAZIONI

UX/UI Design - Fastweb Digital Academy (ottobre 2023)

**Digital Skills: User Experience - Accenture** (marzo 2022)

## VOLONTARIATO

Collaboratrice ed esperta linguistica - Objectif Sciences International (2020-)

 $Traduzione\ e\ proofreading\ vacances\text{-}scientifiques.com$ 

Membro- ESN Venezia e Buddy Program (2015 - 2017)

Organizzazione di attività ed eventi; attività di supporto agli studenti internazionali.

Tour guide - Torre civica di Castelfranco Veneto (2015 - 2016)

#### HOBBIES

Danza per 9 anni, con partecipazione a concorsi con il mio gruppo; viaggi; fotografia; bullet journaling.

# FRANCESCA FRANZ

Appassionata di UX/UI Design, con una solida formazione in lingue orientali alle spalle e un Master in UX/UI Design presso start2impact. Durante il master mi sono specializzata nella creazione di esperienze utente intuitive e visivamente accattivanti e ho sviluppato competenze in wireframing, prototyping e user research. Ho avuto modo di realizzare progetti pratici, alcuni dei quali sono inseriti nel mio portfolio, a questo link: Portfolio.

Cerco un'opportunità lavorativa in una realtà dinamica e creativa, dove io possa lavorare su progetti vari e stimolanti e migliorare le mie competenze nella risoluzione dei problemi degli utenti con lo UX/UI Design.

#### ESPERIENZE LAVORATIVE

## Apprendistato in centro di assistenza fiscale

CAF MGS | agosto 2022 - dicembre 2022

- Gestione dello stress e del lavoro sotto pressione e proattività.
- Capacità di problem solving, attenzione al dettaglio e gestione del cliente.
- Autonomia nell'imparare a gestire situazioni o servizi nuovi.
- Interprete per clienti stranieri (in Inglese e Francese).
- Gestione dei pagamenti e della cassa.

#### Traduttrice

Fiverr | ottobre 2020 - ottobre 2021

- Gestione autonoma dei progetti e della clientela.
- Consapevolezza delle proprie competenze e dei propri limiti.
- Traduzioni di documenti e file dal Giapponese all'Italiano e per le coppie FRN-ITA e ENG-ITA.

## Stagista

Fondazione Benetton | luglio 2018 - agosto 2018

- Interprete e mediatrice linguistica e culturale per le Gallerie delle Prigioni.
- Lavoro in team e gestione autonoma di alcune mansioni.
- Supporto al team internazionale della galleria.
- Front office e interazione con i clienti della galleria.
- 22 novembre 2018: interprete JPN/ITA gestione autonoma del cliente

## ISTRUZIONE E FORMAZIONE

## Master di UX-UI Design

Start2Impact University | Aprile 2022 - Luglio 2024

- Copywriting; Graphic Design; HTML e CSS; Discovery, Accessibilità, Wireframing, User Interface, User Testing.
- Creazione di progetti pratici per ogni argomento affrontato nel master.
- Attenzione al dettaglio, precisione.
- Gestione autonoma dei progetti.

## Master in Global Marketing, Comunicazione e Made in Italy

Centro Studi Comunicare Impresa | ottobre 2019 - aprile 2021

LM in Lingue, economie e istituzioni dell'Asia e dell'Africa mediterranea, curriculum Giappone (LM38)

Università Ca' Foscari | settembre 2016 - 19 marzo 2019

#### Erasmus +

Université Paris Diderot et INALCO | settembre 2017 - giugno 2018

LT in Lingue, culture e società dell'Asia e dell'Africa mediterranea, curriculum Giappone

Università Ca' Foscari | settembre 2012 - luglio 2016

Autorizzo il trattamento dei miei dati personali presenti nel curriculum vitae ai sensi del Decreto Legislativo 30 giugno 2003, n.196 e del GDPR (Regolamento UE 20161679).